臺灣高雄地方法院刑事裁定
111年度聲字第309號
聲  請  人  臺灣高雄地方檢察署檢察官
受  刑  人  姜道德



上列聲請人因受刑人數罪併罰有二裁判以上，聲請定其應執行之
刑（111 年度執聲字第201 號），本院裁定如下：
    主  文
姜道德犯如附表所示之罪，所處各如附表所示之刑，應執行有期
徒刑拾參年。
    理  由
一、聲請意旨略以：受刑人因違反毒品危害防制條例等罪，先後
    經法院判決確定如附表，且經受刑人請求，應依刑法第50條
    、第53條、第51條第5款規定，定其應執行之刑，爰依刑事
    訴訟法第477條第1項規定聲請裁定等語。
二、按裁判確定前犯數罪者，併合處罰之，但得易科罰金之罪與
    不得易科罰金之罪，不在此限；前項但書情形，受刑人請求
    檢察官聲請定應執行刑者，依刑法第51條規定定之；宣告多
    數有期徒刑者，於各刑中之最長期以上，各刑合併之刑期以
    下，定其刑期，但不得逾30年，刑法第50條、第53條、第51
    條第5款分別定有明文。又數罪併罰之定應執行刑，係出於
    刑罰經濟與責罰相當之考量，對犯罪行為人或受刑人本身及
    所犯各罪之總檢視，除應考量行為人所犯數罪反應出之人格
    特性，並應權衡審酌行為人之責任與整體刑法目的及相關刑
    事政策，在量刑權之法律拘束性原則下採限制加重原則，資
    為量刑自由裁量權之外部界限，並應受法規範秩序下比例原
    則等裁量權內部界限支配，以兼顧刑罰衡平原則。
三、經查，受刑人所犯如附表所示之罪，業經法院先後判處如附
    表所示之刑，其中附表編號1 、3至15部分為不得易科罰金
    之罪，附表編號2部分則為得易科罰金之罪，而於如附表所
    示之日期分別確定在案，且經受刑人請求檢察官聲請定應執
    行刑，有臺灣高等法院被告前案紀錄表、各該刑事判決書及
    受刑人是否同意聲請定執行刑調查表在卷可稽，茲檢察官聲
    請定其應執行之刑，本院審核認聲請為正當。本院衡酌受刑
    人所犯如附表編號1 、2所示之罪均為竊盜案件，犯罪時間
    分別為民國109年3月15日、同年7月25日；如附表編號3所示
    之罪為搶奪案件，犯罪時間為109年7月26日；如附表編號4
    至15所示之罪均為販賣第一級毒品案件，犯罪時間集中在10
    9年5月10日至同年6月28日，依竊盜罪、搶奪罪及販賣第一
    級毒品罪之罪質及犯罪所生之危害不同等總體情狀，就受刑
    人所犯各罪，定其執行刑如主文所示。末前述各罪因定執行
    刑結果，已均不得易科罰金，自無庸諭知易科罰金之折算標
    準，附此敘明。
四、依刑事訴訟法第477條第1項，刑法第50條、第53條、第51條
    第5 款，裁定如主文。
中　　華　　民　　國　　111 　年　　3 　　月　　31　　日
                  刑事第十一庭        法　官  黃鳳岐
以上正本證明與原本無異。
如不服本裁定，應於送達後5 日內，向本院提出抗告狀。
中　　華　　民　　國　　111 　年　　4 　　月　　1 　　日
                                      書記官  林依潔
【附表】
編號   罪名  宣告刑    犯罪日期 　 （民國）         最後事實審           確定判決       法院、案號    判決日期 　 （民國）  法院、案號    確定日期 　 （民國） 1   竊盜 有期徒刑7 月 109 年3 月15日  臺灣高雄地方法院109 年度審易字第1035號  109 年9 月9 日 臺灣高雄地方法院109 年度審易字第1035號 109 年10月14日 2   竊盜 有期徒刑4 月，如易科罰金，以新臺幣1,000元折算1 日 109 年7 月25日 臺灣高雄地方法院109 年度簡字第3362號  109 年11月12日 臺灣高雄地方法院109 年度簡字第3362號 109 年12月25日 3   搶奪 有期徒刑7 月 109 年7 月26日 臺灣高雄地方法院110 年度審訴字第359號  110 年8 月26日 臺灣高雄地方法院110 年度審訴字第359號 110 年9 月29日 4 毒品危害防制條例（販賣第一級毒品） 有期徒刑7 年8 月 109 年5 月10日 臺灣高雄地方法院109 年度訴字第792號、110年度訴緝字第23號、110年度訴字第620號  110 年12月7 日 臺灣高雄地方法院109 年度訴字第792號、110年度訴緝字第23號、110年度訴字第620號 111 年1 月6 日 5 毒品危害防制條例（販賣第一級毒品） 有期徒刑7 年10月 109 年5 月18日 臺灣高雄地方法院109 年度訴字第792號、110年度訴緝字第23號、110年度訴字第620號  110 年12月7 日 臺灣高雄地方法院109 年度訴字第792號、110年度訴緝字第23號、110年度訴字第620號 111 年1 月6 日 6 毒品危害防制條例（販賣第一級毒品） 有期徒刑7 年10月 109 年5 月21日 臺灣高雄地方法院109 年度訴字第792號、110年度訴緝字第23號、110年度訴字第620號  110 年12月7 日 臺灣高雄地方法院109 年度訴字第792號、110年度訴緝字第23號、110年度訴字第620號 111 年1 月6 日 7 毒品危害防制條例（販賣第一級毒品） 有期徒刑8 年2 月 109 年6 月10日 臺灣高雄地方法院109 年度訴字第792號、110年度訴緝字第23號、110年度訴字第620號  110 年12月7 日 臺灣高雄地方法院109 年度訴字第792號、110年度訴緝字第23號、110年度訴字第620號 111 年1 月6 日 8 毒品危害防制條例（販賣第一級毒品） 有期徒刑8 年 109 年6 月17日 臺灣高雄地方法院109 年度訴字第792號、110年度訴緝字第23號、110年度訴字第620號  110 年12月7 日 臺灣高雄地方法院109 年度訴字第792號、110年度訴緝字第23號、110年度訴字第620號 111 年1 月6 日 9 毒品危害防制條例（販賣第一級毒品） 有期徒刑8 年 109 年6 月24日 臺灣高雄地方法院109 年度訴字第792號、110年度訴緝字第23號、110年度訴字第620號  110 年12月7 日 臺灣高雄地方法院109 年度訴字第792號、110年度訴緝字第23號、110年度訴字第620號 111 年1 月6 日 10 毒品危害防制條例（販賣第一級毒品） 有期徒刑7 年9 月 109 年6 月26日 臺灣高雄地方法院109 年度訴字第792號、110年度訴緝字第23號、110年度訴字第620號  110 年12月7 日 臺灣高雄地方法院109 年度訴字第792號、110年度訴緝字第23號、110年度訴字第620號 111 年1 月6 日 11 毒品危害防制條例（販賣第一級毒品） 有期徒刑8 年4 月 109 年6 月18日 臺灣高雄地方法院109 年度訴字第792號、110年度訴緝字第23號、110年度訴字第620號  110 年12月7 日 臺灣高雄地方法院109 年度訴字第792號、110年度訴緝字第23號、110年度訴字第620號 111 年1 月6 日 12 毒品危害防制條例（販賣第一級毒品） 有期徒刑8 年4 月 109 年6 月19日 臺灣高雄地方法院109 年度訴字第792號、110年度訴緝字第23號、110年度訴字第620號  110 年12月7 日 臺灣高雄地方法院109 年度訴字第792號、110年度訴緝字第23號、110年度訴字第620號 111 年1 月6 日 13 毒品危害防制條例（販賣第一級毒品） 有期徒刑8 年4 月 109 年6 月23日 臺灣高雄地方法院109 年度訴字第792號、110年度訴緝字第23號、110年度訴字第620號  110 年12月7 日 臺灣高雄地方法院109 年度訴字第792號、110年度訴緝字第23號、110年度訴字第620號 111 年1 月6 日 14 毒品危害防制條例（販賣第一級毒品） 有期徒刑8 年4 月 109 年6 月24日 臺灣高雄地方法院109 年度訴字第792號、110年度訴緝字第23號、110年度訴字第620號  110 年12月7 日 臺灣高雄地方法院109 年度訴字第792號、110年度訴緝字第23號、110年度訴字第620號 111 年1 月6 日 15 毒品危害防制條例（販賣第一級毒品） 有期徒刑8 年4 月 109 年6 月28日 臺灣高雄地方法院109 年度訴字第792號、110年度訴緝字第23號、110年度訴字第620號  110 年12月7 日 臺灣高雄地方法院109 年度訴字第792號、110年度訴緝字第23號、110年度訴字第620號 111 年1 月6 日 備註：1、編號1 、2 部分曾定應執行刑為有期徒刑10月。            2、編號4 至15部分曾定應執行刑為有期徒刑12年。